【裁判字號】    90,易,463
【裁判日期】    900807
【裁判案由】    竊盜
【裁判全文】
臺灣士林地方法院刑事判決                            九十年度易字第四六三號
    公  訴  人  臺灣士林地方法院檢察署檢察官
    被      告  甲○○
右列被告因竊盜案件，經檢察官提起公訴（九十年度偵緝字第三五五號），本院判決
如左：
    主  文
甲○○竊盜，累犯，處有期徒刑壹年陸月。
    事  實
一、甲○○有竊盜及違反麻醉藥品管理條例前科，復於八十四年間因竊盜案件，經臺
    灣桃園地方法院判處有期徒刑二年六月，並經台灣高等法院上訴駁回確定，於八
    十七年三月十五日假釋期滿執行完畢，猶不知悔改，竟意圖為自己不法之所有，
    於八十九年十一月三日至四日上午七時內某時，在台北市○○區○○路一段九十
    一巷一三六號地下停車場，見乙○○所有、車號ＤＸ—二一二八號之自用小客車
    停放在該處，打破該車左前車窗（毀損部分未據告訴），竊取車內之ＮＯＫＩＡ
    三一一０型行動電話乙支（無門號、無晶片卡）、望遠鏡一付、高速公路回數票
    一、二十張及零錢新台幣一、二百元，得手後離去。嗣於八十九年十一月四日上
    午七時許，乙○○經鄰居通知後，即報警前往處理，並在該車左前車窗玻璃採獲
    二枚指紋、在左側Ａ柱上採獲掌紋一枚，經送鑑驗結果，上開指紋核與甲○○指
    紋卡之右環指、左中指指紋相符，上開掌紋與甲○○左掌掌紋相符，始悉上情。
二、案經台北市政府警察局內湖分局報請臺灣士林地方法院檢察署檢察官偵查起訴。
    理  由
一、訊據被告矢口否認竊盜事實，辯稱：伊曾經在內湖向綽號「阿文」者買過二次毒
    品，第二次錢被吃掉了，就去內湖一棟大樓找他要這筆錢。該處是民權大橋下來
    右轉再左轉，再進小巷子就到了。伊不知道他住幾樓，但知道他開什麼車，是綠
    色的豐田ＣＯＲＯＮＡ的車，車號不清楚。所以到地下一樓去，該地下室車子係
    用升降梯出入。看到他的車，就用手把他的車玻璃打破，伊手也受傷，並沒有翻
    車內的東西云云。惟查：
(一)右揭車號ＤＸ—二一二八號小客車被破壞，車內財物失竊之事實，業據被害人乙
    ○○指述綦詳，被害人並指稱其住處係從民權大橋下先左轉瑞光路，接基湖路右
    轉到德明商專再左轉走文湖街，碰到九十一巷就右轉，其停車場是地下三樓，由
    鐵捲門出入，其車子是黑色賓士二四○等語。而被告所稱綽號「阿文」之住處係
    自民權大橋右轉，車為綠色豐田ＣＯＲＯＮＡ，停地下一樓，用升降梯出入，與
    被害人住家方向、地下樓層及車輛均不同，足認被告所辯向綽號「阿文」買毒品
    錢被吃掉一節，與本件無涉。
(二)員警在被害人小客車上採獲指紋二枚、掌紋一枚，經核與被告之右環指、左中指
    指紋及左掌掌紋相符，有內政部警政署刑事警察局（八九）刑紋字第一八二０二
    八號鑑驗書在卷可稽。被害人復稱其剛洗完車後即於八十九年十一月一日十二時
    許把車開到地下室停放，直到鄰居於十一月四日早上七時告知車玻璃被打破。而
    被告供稱未從事洗車工作，被害人又係洗完車後即停放於地下室，被告自不可能
    於路邊觸摸被害人之車子。再就員警所採得被告於車上之指、掌紋位置觀之，被
    告應係左手搭在被害人車子左側Ａ柱，右手貼在左前玻璃上往車內窺視，亦排除
    不經意碰觸之可能。足認本件竊盜確係被告所為，所辯不足採信。事證明確，被
    告犯行堪以認定，應依法論科。
二、核被告所為，係犯刑法第三百二十條第一項之竊盜罪。公訴人於論告時稱被告係
    犯於夜間侵入有人居住之建築物之加重竊盜罪云云。惟被害人稱其住處一樓大門
    出入口係於八十九年十一月三、四日壞掉，足見被告應係於八十九年十一月三日
    至四日上午七時間內某時至該處竊盜，然未必一定於夜間侵入為之，就此應為有
    利於被告之認定而僅論以普通竊盜罪非加重竊盜罪，其起訴法條應予變更。又查
    被告有事實欄所載之犯罪科刑執行情形，有臺灣士林地方法院檢察署刑案資料查
    註紀錄表在卷可稽，其受有期徒刑之執行完畢後，五年以內再犯有期徒刑以上之
    本罪，為累犯，應依法加重其刑。爰審酌被告有竊盜前科猶不知悔過，並其品行
    、犯罪動機、目的、手段、所生危害及犯罪後之態度等情狀，量處如主文所示之
    刑。
據上論結，應依刑事訴訟法第二百九十九條第一項前段、第三百條，刑法第三百二十
條第一項、第四十七條，罰金罰鍰提高標準條例第一條前段，判決如主文。
本案經檢察官呂文忠到庭執行職務。
中      華      民      國      九十      年      八      月      七    日
                                臺灣士林地方法院刑事第三庭
                                    法  官  李  正  紀
右正本證明與原本無異。
如不服本判決應於送達後十日內向本院提出上訴狀。
                                    書記官  趙  薇  莉
中      華      民      國      九十      年      八      月      七    日
附錄本案論罪科刑法條全文
刑法第三百二十條第一項
意圖為自己或第三人不法之所有，而竊取他人之動產者，為竊盜罪，處五年以下有期
徒刑、拘役或五百元以下罰金。


司法院資訊處製作；財團法人民間司法改革基金會備份。
